# 对于同一家公司，其他应收款多个款项性质不一样是否需要合并起来？

提问人：嘴强 CPA 时间：2018-03-31 21:27:29
对于同一家公司，其他应收款多个款项性质不一样是否需要合并起来？

回答人：chenyiwei
看附注披露的具体要求。例如披露余额最大的前五项时，一般会对同一债务人的款项汇总披露；如果要求按业务内容分类披露，就不可以。